臺灣高雄地方法院刑事判決　99年度易字第2393號
公　訴　人　臺灣高雄地方法院檢察署檢察官
被　　　告　陳運雄
上列被告因傷害案件，經檢察官提起公訴（99年度偵字第24155
號），被告於準備程序為有罪之陳述，經本院裁定進行簡式審判
程序，判決如下：
    主  文
陳運雄犯傷害罪，累犯，處有期徒刑伍月，如易科罰金，以新臺
幣壹仟元折算壹日。
    事  實
一、陳運雄前因傷害案件，經本院以94年度簡字第1394號判決處
    有期徒刑6 月，經本院以94年度簡上字第296 號駁回上訴確
    定，於民國95年3 月21日縮刑期滿而執行完畢。詎仍不知悔
    改，於99年6 月4 日夜間6 時30分許，與盧家貿易公司同事
    黃長靖、吳金蘭、薛有進、朱榮明、吳洪月香在高雄市大社
    區○○○路98號「假期KTV 」內飲酒唱歌，因細故與黃長靖
    發生爭執，竟基於傷害人身體之犯意，於同日夜間9 時許，
    持空酒瓶敲擊黃長靖左前額，致黃長靖受有頭部外傷併左前
    額撕裂傷4 ×0.3 ×1 公分之傷害。
二、案經黃長靖訴由高雄市政府警察局仁武分局報告臺灣高雄地
    方法院檢察署檢察官偵查起訴。
    理  由
一、本件被告陳運雄所犯係死刑、無期徒刑、最輕本刑為3 年以
    上有期徒刑以外之罪，其於準備程序就被訴事實為有罪之陳
    述，經本院告知簡式審判程序之旨，並聽取其與檢察官之意
    見後，認無不得或不宜改依簡式審判程序進行之情事，依刑
    事訴訟法第273 條之1 第1 項規定，裁定進行簡式審判程序
    ，合先敘明。
二、上開犯罪事實，業據被告陳運雄於本院審理中坦承不諱，核
    與證人即告訴人黃長靖、證人薛有進、吳金蘭、朱榮明於警
    詢中之證述情節大致相符，且有阮綜合醫療社團法人阮綜合
    醫院診斷證明書1 份在卷可考，足認被告上開任意性之自白
    與事實相符，堪以採信。本案事證明確，被告犯行洵堪認定
    。
三、核被告陳運雄所為，係犯刑法第277 條第1 項之傷害罪。又
    被告有如事實欄所載曾受有期徒刑之宣告及執行完畢乙節，
    有臺灣高等法院被告前案紀錄表1 份在卷可參，被告於有期
    徒刑執行完畢後，5 年內故意再犯本案有期徒刑以上之罪，
    為累犯，應依刑法第47條第1 項之規定加重其刑。爰審酌被
    告前因傷害案件，經本院以94年度簡字第1394號判決處有期
    徒刑6 月，復經本院以94年度簡上字第296 號駁回上訴確定
    ，竟仍不知悔改，又因細故持空酒瓶敲擊告訴人黃長靖左前
    額，致告訴人受有事實欄所載之傷害，足認被告情緒控管不
    佳，行為實屬不當，犯後亦未與告訴人達成和解，賠償告訴
    人損失，惟念其犯後坦承犯行，態度尚可，並考量告訴人所
    受之傷勢及被告之教育程度、家庭經濟狀況等一切情狀，認
    檢察官求處有期徒刑3 月（見院二卷第32頁），似嫌過輕，
    因而量處如主文所示之刑，並諭知如主文所示之易科罰金折
    算標準，以資懲儆。至未扣案之空酒瓶，非屬被告所有之物
    ，業據被告供陳在卷（見院二卷第32頁），自無庸宣告沒收
    ，併予指明。
據上論斷，應依刑事訴訟法第273 條之1 第1 項、第299 條第1
項前段，刑法第277 條第1 項、第47條第1 項、第41條第1 項前
段，刑法施行法第1 條之1 ，判決如主文。
本案經檢察官陳筱茜到庭執行職務。
中    華    民    國   100    年    2     月    18    日
                  刑事第十五庭    法  官  吳佳樺
以上正本證明與原本無異。
如不服本判決應於收受送達後10日內向本院提出上訴書狀，並應
敘述具體理由；如未敘述上訴理由者，應於上訴期間屆滿後20日
內向本院補提理由書（均須按他造當事人之人數附繕本）「切勿
逕送上級法院」。
中    華    民    國   100    年    2     月    18    日
                                  書記官  陳靜瑤
附錄本判決論罪之法條：
中華民國刑法第277條
（普通傷害罪）
傷害人之身體或健康者，處3 年以下有期徒刑、拘役或1 千元以
下罰金。
犯前項之罪因而致人於死者，處無期徒刑或7 年以上有期徒刑；
致重傷者，處3 年以上10年以下有期徒刑。